臺灣高等法院刑事判決
108年度上更一字第67號
上  訴  人    
即  被  告    李水木  




選任辯護人    謝啟明律師
上列上訴人即被告因偽造文書案件，不服臺灣士林地方法院一０
五年度訴字第一六九號，中華民國一０六年十二月廿日第一審判
決（起訴案號：臺灣士林地方檢察署一０三年度偵字第六六三二
號、一０四年度偵續字第一二七號），提起上訴，經判決後，由
最高法院發回更審，本院判決如下：
    主  文
原判決撤銷。
李水木無罪。
　　理　由
一、本件公訴意旨詳如起訴書所載（如附件）。　　
二、刑事訴訟法第三百零八條前段規定，無罪之判決書只須記載主文及理由。而其理由之論敘，僅須與卷存證據資料相符，且與經驗法則、論理法則無違即可，所使用之證據亦不以具有證據能力者為限，即使不具證據能力之傳聞證據，亦非不得資為彈劾證據使用。故無罪之判決書，就傳聞證據是否例外具有證據能力，本無須於理由內論敘說明（最高法院一００年台上字第二九八０號判決意旨參照）。基此，被告既經本院認定其無罪，自不再論述所援引有關證據之證據能力，先此敘明。
三、按犯罪事實應依證據認定之，無證據不得認定犯罪事實，不
    能證明被告犯罪者，應諭知無罪之判決，刑事訴訟法第一百
    五十四條第二項、第三百零一條第一項分別定有明文。次按
    事實之認定，應憑證據，如未能發現相當證據，或證據不足
    以證明，自不能以推測或擬制之方法，為裁判基礎，此所謂
    證據，係指足以證明被告確有犯罪行為之積極證據而言，該
    項證據須適於為被告犯罪之證明者，始得採為斷罪之資料，
    苟積極證據不足為不利於被告事實之認定時，即應為有利於
    被告之認定（最高法院三十年上字第八一六號、四十年台上
    字第八六號、六十九年台上字第四九一三判例意旨參照）。
四、公訴意旨認被告李水木涉有偽造有價證券罪嫌，無非係以被
    告於警詢及偵查供述曾於一０一年八月間交付其子李政龍之
    印鑑及明德段土地之所有權狀予林博文辦理貸款；告訴人吳
    敏豪、證人張進煌、陳運萬於警詢及偵查中之指證本案票據
    背面李政龍之姓名係被告於一０一年九月廿八日在基隆柯達
    飯店內偽簽；另證人李政龍於偵查中證稱本案票據背面簽名
    非其，亦不知遭冒名偽簽，證人康芸華、王尚偉於偵查中證
    述一０一年九月廿八日有同往基隆柯達飯店向林博文、告訴
    人、陳運萬等人收取土地買賣第二期價款（新臺幣，下同）
    二千萬元；證人高文千於偵查中證述有陪同林博文前往柯達
    飯店等情，及法務部調查局鑑定書鑑定本案票據背面「李政
    龍」之筆跡與被告之筆跡有部分相似，不排除出同一人手筆
    之可能性為主要論據。
五、訊據被告堅決否認有何偽造有價證券或文書之犯行，辯稱：
    其未於一０一年九月廿八日至柯達飯店，亦未在票據背面簽
    署其子李政龍之署押，或同意以李政龍資產作為本案借款抵
    押等語。辯護人則以：告訴人吳敏豪、證人張進煌及陳運萬
    為本件借款之金主及仲介，利害關係一致，且吳敏豪、張進
    煌對被告何時至柯達飯店，有無與王尚偉、康芸華等人碰面
    、如何簽發本票、如何背書及被告背書時相關人之位置等，
    均證述不一，不足採信。另就筆跡鑑定部分，刑事警察局以
    資料不足無法鑑定，而調查局亦僅稱不排除有出於同一人手
    筆之可能，亦不足證明被告犯罪。又何青眉雖於偵查中證述
    於機車行拿取設定抵押資料時，曾核對林博文身旁年輕男子
    李政龍身分資料，惟於法院業已指證當時核對之人非庭上李
    政龍。故原審認事用法有違誤，請撤銷原判決另為無罪判決
    等語為被告辯護。
六、經查：
  ㈠林博文（通緝中）以其任負責人之全聖國際建設有限公司（
    以下簡稱全聖公司）於一０一年七月卅一日與鎂塔資訊股份
    有限公司（以下簡稱鎂塔公司），以二億四千三百萬元購買
    基隆市○○區○○段0○000○000地號等十筆合計九千四百六十六
    平方公尺土地，除簽約時先付定金及第一期款計二千萬元外
    ，約定於同年八月廿三日付第二期款二千八百萬元，餘款由
    貸款銀行撥付。林博文為籌付第二期款，乃經由陳運萬介紹
    向告訴人吳敏豪借款，吳敏豪稱其實際是要借林博文三千五
    百萬元，及支付陳運萬介紹人佣金二百五十萬元，借款三個
    月，屆期林博文須還款四千一百萬元，並由林博文提供被告
    之子李政龍所有基隆市○○區○○段○○○地號土地，於一０一年九
    月廿七日設定最高限額四千九百二十萬元之抵押權予告訴人
    為擔保外，另同日亦簽署經法院公證處認證之聲明書，承諾
    於三個月內向新北市三峽農會貸款完成清償本利四千一百萬
    元，否則林博文願無條件將前開福祿段十筆土地購買權轉讓
    予告訴人，並交付由林博文簽發，李政龍背書一０一年十二
    月卅日發票及到期日之四千一百萬元之支票及本票各一紙供
    擔保及清償。嗣於一０一年九月廿八日上午，告訴人與張進
    煌及林博文與鎂塔公司王尚偉、康芸華約在柯達飯店，由告
    訴人與張進煌各提出一紙一千萬元之支票合計二千萬元，由
    林博文交予鎂塔公司康芸華簽收，並稱過幾天再滙八百萬元
    。嗣前開支票經提示遭退票，林博文亦不知去向，李政龍否
    認背書保證，告訴人即提出本案告訴一情，有房地產買賣契
    約書、聲明書、土地建築改良物抵押權設定契約書及支票、
    退票理由單、本票等影本各一件在卷可按（他卷第六～十七
    頁），乃本件借款原係林博文與告訴人間之借貸關係，與被
    告無涉。惟被告是否以其子之土地及代其子簽名背書為林博
    文系爭借款為擔保？　　　 
  ㈡被告稱：其係透過李信成而認識林博文，並於一０一年六月間
    向林博文購買基隆市安樂區工業區土地，但因資金不足，林
    博文說認識三峽區農會的人，可以幫忙貸款，又因其係同時
    申辦二筆貸款，其中一筆額度已經達二千萬元，另筆貸款則
    由李信成出名借款，乃於同年七月間，與李信成、林博文一
    起至三峽區農會辦貸款，並將明德段土地所有權狀、李政龍
    印鑑章、印鑑證明及身分證影本交給林博文辦理，但未通過
    ，林博文即表示亦認識基隆市農會的人，其即與之同往三峽
    區農會領回上開資料及印鑑，交給林博文另至基隆市農會辦
    理貸款，嗣至同年十一、十二月間，林博文稱基隆市農會亦
    無法貸款方返還上開資料及印鑑等語。核與三峽農會函復：
    李信成確曾於一０一年七月十二日提供李政龍所有七堵區明
    德段117、108地號土地借款，並於七月十七日由被告帶領實
    地勘查拍照，惟僅被告李水木名義以基隆市安樂區武嶺段土
    地擔保借款三千萬元有通過，但李政龍名義以基隆市明德段
    土地擔保借款二千萬元部分遭退件，嗣由送件之李信成領回
    相關資料一節相符，並有三峽區農會函復李信成授信申請書
    、李信成及李政龍身分證影本、信用部個人資料表及七堵區
    明德段108地號土地現場照片、授件登記簿影本等資料在卷(
    訴卷㈡第九～十五頁）可按。又前開李政龍所有明德段土地，
    旋於同年九月廿六日，經證人何青眉以李政龍為債務人，告
    訴人為債權人，持相關印鑑章、權狀等資料，至基隆地政事
    務所設定四千九百二十萬元最高限額抵押權，何青眉並證稱
    ，設定抵押權所需李政龍之印鑑、印鑑證明、權狀等資料，
    係至林博文機車行向林博文拿取，當時有另一男子在場，但
    被告並不在場等語（訴卷㈡第五八頁審判筆錄），此亦有基
    隆市安樂地政事務所函附土地登記申請書、抵押權設定契約
    書、李政龍、吳敏豪身分證影本、李政龍印鑑證明等資料在
    卷（訴卷㈠第一五三～一五九頁）可按。是被告稱有關李政龍
    印鑑、身分證明、明德段土地所有權狀等文件資料於一０一
    年七月在三峽農會貸款交出後，至同年九月系爭抵押權設定
    時，均在李信成及林博文手中，其未持有等情，即非無可採
    。
  ㈢至被告是否曾於一０一年九月廿八日至柯達飯店乙節：　
  1.告訴人先於警詢指稱：因林博文向其借款四千一百萬元，其
    要求提供擔保，林博文乃找被告於一０一年九月廿七日十時
    許在柯達飯店，在其簽發四千一百萬元之支票及本票簽名背
    書擔保，經其詢問如何還款，被告稱約二～三個月後會有一
    筆二千八百萬元工程款撥下來可清償（他卷第三四頁背面調
    查筆錄）。於偵查中先後證稱：一０一年九月廿七日被告到
    柯達飯店後點頭微笑，林博文介紹他是李老闆很有資力，請
    他出來簽名背書，其親眼見被告簽名背書。在場之人有林博
    文、被告、鎂塔公司的出納跟經理，還有「小高」，李政龍
    當天不在場（偵卷第二七頁訊問筆錄）。當天是康芸華及王
    尚偉先到場，李水木後來才到，我們將票交康芸華及王尚偉
    ，由康芸華簽字，之後林博文開票，然後背書（同上卷第五
    五頁訊問筆錄）。柯達飯店應是九月廿八日，廿七日林博文
    先拿李政龍土地設定最高限額抵押，隔天與鎂塔公司的人一
    起碰面，鎂塔公司拿了二千萬元離開，之後要求林博文做擔
    保，林博文說可找被告背書，被告才出現並在本票及支票上
    背書擔保。印象中李水木比較晚到，我和林博文及李水木在
    處理借款事情時，鎂塔公司的人應已離開了（偵續卷第二八
    ～二九頁訊問筆錄）。嗣於法院則證稱：在柯達飯店是第一
    次見到被告，林博文總共要借三千七百五十萬元，撥出去是
    三千五百萬元，其他是介紹人佣金，林博文開四千一百萬元
    是三個月應還金額含服務費及利息。借款先以林博文土地設
    定抵押，不夠再以被告的土地設定，後來再至法院背書及本
    票保證。林博文是先將他開的票拿給我，分二次拿，九月廿
    八日到柯達飯店再把票給我，拿到票時應已有背書。後來覺
    得林博文拿的東西好像不實在、沒有價值，不夠安全，要他
    再提供一人擔保，林博文就找被告來，他來見面打個招呼，
    林博文介紹他很有實力，被告就拿一張本票出來簽，寫金額
    ，簽名之後交給我們。（又稱）在柯達飯店見面前林博文先
    拿一張給我，柯達飯店時再拿一張，二張都經被告背書。我
    與陳運萬、張進煌、林博文到柯達飯店那邊等被告，被告到
    時將票拿出來簽名，簽好後交給我。之前這二張票還沒到我
    手上。當日林博文將二張票拿給被告背書後，林博文再拿給
    我。我有親眼見被告簽字，他還拿身分證給陳運萬看。當時
    只知道叫他「李董」，他簽何名字不清楚，後來才知道李董
    是李水木，不是李政龍。林博文借款設定擔保及背書是同一
    日，支票及本票是林博文在別處簽發，到柯達飯店拿給我的
    ，支票、本票背書、李政龍的印章及簽名都是被告當場蓋的
    ，當場簽的。康芸華、王尚偉與被告沒有一起坐下來講話，
    但是他們要出去的時候被告進來應該有照面過。被告沒有坐
    ，他進來打招呼、介紹之後，就到桌上那邊簽一簽，簽好之
    後，講沒幾句話就走了。設定抵押及被告背書不同日，康芸
    華、王尚偉與被告有在柯達飯店一起出現過，被告有與康、
    王二人打招呼、照過面，即被告到場後背書，林博文再將我
    開的台支支票交給康芸華、王尚偉。林博文當場將支票、本
    票拿出來，被告在後面簽名蓋章後再交給我，在這之前沒見
    過該票據（訴卷㈠第一八八～二００頁、第二０七、二一一頁審
    判筆錄）等語。是告訴人對被告究係何時到場？於鎂塔公司
    康芸華、王尚偉已離開後才到？亦或於康、王二人離開前已
    到，見面並有打招呼？其於交付二千萬元保付支票予康、王
    二人後被告方於林博文之支、本票為背書？亦或於被告背書
    後，其方將保付支票交予康、王二人？又林博文所簽發之系
    爭支票、本票究係其於柯達飯店前先已取得，至飯店再取出
    交由被告背書？亦或至柯達飯店方才取得？被告於柯達飯店
    僅係簽名背書亦或同時蓋章、簽名背書？前後指證不一，已
    有可議。另指稱被告有簽寫票據金額，更與卷附二票據明顯
    均係發票人林博文一人所書字跡不符。況本件告訴人既稱林
    博文欲借款三千五百萬元，日前已有土地設定最高限額四千
    九百二十萬元擔保，林博文亦簽發四千一百萬元支票及本票
    各一紙，且如系爭支票、本票如若先已蓋用土地擔保人李政
    龍之印鑑章背書擔保，當日亦僅給付二千萬元，業已充分擔
    保，告訴人何以仍稱「不實在、沒有價值，不夠安全」，要
    再提供一人擔保？且所稱「再提供一人」亦應是林博文、李
    政龍外之另一人，又何以簽「李政龍」，既是同一人，何來
    另一人?如認背書僅以用印須見本人親簽以為擔保，則對本
    件高達四千一百萬元之擔保，必小心確認後，始會支付，何
    以僅係笑笑點頭簽名即離開？均與常情有悖，是告訴人之指
    述實難以採信。
  2.在場證人陳運萬證稱：我們當天是陪林博文支付所購買土地
    價款，我們當場交付地主支票及本票共二千萬元，付款前，
    林博文說他有股東願提供土地設定，我們說沒換約也沒有擔
    保品會怕，所以林博文才說請賣方的人來簽收，請地主來保
    證，設定完後隔五天才去柯達飯店付款，付款後李水木才來
    背書，背書時王尚偉及康芸華不在場(偵卷第十六頁訊問筆
    錄)。到場的順序是康、王先進來，我們交付款項後，他們
    簽收後就離開，然後李水木、高文千才進來。李水木到場時
    ，還有告訴人吳敏豪、林博文、高文千、張進煌在場(偵續
    卷第二一五頁訊問筆錄)。廿七日設定好後，我才拿給吳敏
    豪約隔日付款。本票與支票不是同時開，不是同時交的。於
    一０一年九月廿八日看到林博文開立本票但沒有看到支票，
    本票是在康芸華、王尚偉離開約十分鐘後，被告進來，林博
    文介紹被告是他的股東、合夥人，接了很多工程，工程款下
    來之後就可以還錢，要我們不用擔心，大家寒暄一下，然後
    被告就簽本票背書部分。但林博文是否是事先開好本票我並
    不知道，我們拿回來看到的就是本票有李政龍的背書簽名，
    當天有看到被告簽名，但我沒有直視他在簽字。當林博文將
    支票、本票拿出來時，不清楚背面是否已經有印章。我跟林
    博文講說要有李政龍背書，因為土地是李政龍的，林博文說
    沒問題，就約在隔日。但李政龍本人並未到柯達飯店，林博
    文介紹被告是他的股東，這個土地都是李政龍爸爸在作主的
    ，我們也不疑有他，我們將本票收了就走了。林博文並沒有
    講土地是登記在李水木的兒子名下，只有很簡單的介紹這是
    李董，李董跟他是合作股東關係，只是寒暄帶過。被告在後
    面簽，李政龍之前並未拿身分證給我看，來的李董叫何名字
    當下不清楚。當日在柯達飯店是第一次見到李董（訴卷㈠第
    二二四～二三七頁審判筆錄）等語。則證人陳運萬證稱於柯
    達飯店被告係康、王二人走後約十分鐘才進來，亦未查驗核
    對被告身分證件，知擔保之土地所有人李政龍未到場，僅知
    簽名背書為林博文之合夥股東「李董」，但不知被告李董即
    為李政龍父親一節，顯與告訴人前揭指證不符，況證人陳運
    萬稱本件係要求林博文要找一人背書，當日只知有一林博文
    介紹為李董之人在本票上簽字，則何以未見其所簽即為土地
    所有人「李政龍」？而未加詢問？亦與常理不合。
  3.另一在場證人張進煌證稱：是陪同吳敏豪至基隆簽約時才第
    一次見到被告。在柯達飯店簽約當天，我陪吳敏豪與林博文
    及李水木商談借款事宜，吳敏豪要求林博文提供擔保，林博
    文找李水木在他所簽發四千一百萬元之支票及本票簽名背書
    擔保，當時確實是由李水木背書。只知道李水木是林博文的
    股東，他背書簽名時並不知他確實名字及年籍資料，雖有看
    到他在本票背面簽名，但不清楚他所簽名字為何，事後才知
    道當時所簽名字為李政龍（他卷第三六頁背面調查筆錄）。
    九月廿八日當天王尚偉、康芸華是較早到場，事情處理完就
    先離開，後來李水木進來，林博文介紹他為李董，後來就是
    由李水木當場在本票及支票上背書。發票日是九月廿七日林
    博文於辦理土地設定時先準備好，然後當天再由李水木背書
    。李水木到場時，另還有陳運萬、高先生、林博文、吳敏豪
    在場等語（偵續卷第二一四頁詢問筆錄）。吳敏豪在本案向
    我調一千萬，柯達飯店給鎂塔公司其中一千萬的票是我開的
    。現場我與他們有一段距離，只看到陳運萬與被告在那邊簽
    而已，沒有注意本票或支票是否是林博文拿出來，有看到被
    告簽字及蓋章，（後改稱）沒有親眼看到蓋章，因有一段距
    離。（後再改稱）忘記有沒有親眼看到被告蓋章的動作，只
    知道他們那邊在辦文件。康芸華、王尚偉離開後，才由被告
    跟吳敏豪在角落辦事情；（改稱）在辦事時康芸華、王尚偉
    已經準備要走了；（再改稱）被告在簽字辦事時，康芸華、
    王尚偉仍在現場，應該是交叉，準備要走，就有看到。在柯
    達飯店是第一次見到被告，我在遠處有看到簽名的動作，但
    我實際上未在旁邊親眼看到（訴卷㈠第二三八頁、第二四二～
    二四七頁審判筆錄）等語。是證人張進煌對被告究係於何時
    至柯達飯店背書，鎂塔公司康、王二人是否仍在場？同與告
    訴人前後反覆證述不一。且本件支付鎂塔公司之二千萬元中
    之一千萬元，即為證人張進煌所支付，衡情應對借款人林博
    文所提出之背書保證人應至為關心求證，以擔保債權，竟未
    為何確認，取得擔保之支票、本票亦未當場查看，顯與常情
    有違，證人既係出資借款人之一，則是否因借款人林博文逃
    匿避不見面，追索無門，為確保其千萬債權，進而附和告訴
    人證稱被告當天確有出現柯達飯店為背書一節，即非不無可
    能，是其證述既有疑義，亦難遽採為被告不利證據。
  4.另證人康芸華、王尚偉於偵、審中均證稱：未在向林博文取
    款之柯達飯店見到被告，當天只有林博文與吳敏豪及張進煌
    在場，是吳敏豪及張進煌從口袋各拿一千萬之支票出來，林
    博文稱當日只能交付二千萬，過幾天再給付八百萬元，後來
    由康芸華及林博文在合約上簽字，二人即一起離開，要離開
    前高文千才說他去停車進來，離開後高文千仍在現場等情一
    致（偵卷第四二～四五頁、偵續卷第二一三～二一四頁訊問筆
    錄，訴卷㈡第八四～一一七頁審判筆錄）。是證人康、王二人
    在收款時或離開柯達飯店途中均未見到被告有到柯達飯店，
    更遑論有照會、打招呼，況王尚偉稱其認識被告，益不致有
    見到被告而無印象之可能，足認告訴人之指訴有疑。
  5.證人高文千於偵查中證稱：當天有載林博文去柯達飯店。林
    博文到現場後，其先停好車過一陣子再進去找林博文。進去
    時有看到鎂塔公司王尚偉與康芸華，林博文跟對方談，其在
    場時林博文並沒有在基隆柯達飯店找人幫他支票或本票背書
    ，李水木也不在場。印象中李水木並未幫林博文在票據上背
    書，也不記得他們有約在柯達飯店過（偵續卷第二二三～二
    二六頁訊問筆錄）。曾載林博文至基隆柯達飯店跟王尚偉、
    康芸華談事情，當時沒有看過被告。與李水木認識後沒
    有看過李水木曾經在柯達飯店出現過（訴卷㈡第七九、八二
    頁審判筆錄）等語。是證人高文千係於一０一年九月廿八日
    載送隨林博文到柯達飯店，於康芸華、王尚偉離開前即在現
    場，但自始至終都沒有見過被告到場，且就本件貸款及土地
    交易之事，與告訴人及被告間並無何利害關係，況證人亦認
    識被告，並無誤認可能，所證與康、王二人相符，則其證言
    自具有高度之可信性。
　　綜上，本件告訴人與證人陳運萬、張進煌之證述均有瑕疵及
    不合常理之處，且三人與被告間均有高額債務之利害關係，
    其等證述難遽採為被告不利之認定。反之，證人王尚偉與康
    芸華、高文千並非本件貸款案及擔保背書之當事人，且與本
    件偽造文書案並無利害相關，又三人之歷次供述均相合，是
    被告辯稱其未於一０一年九月廿八日至柯達飯店乙事，即堪
    採信。
七、再本件告訴人取得李政龍位於基隆市七堵區明德段土地設定
    四千九百二十萬元最高限額抵押，以擔保林博文借款之承辦
    代書何青眉雖於原審法院證稱：其是在一０一年九月廿五日
    或廿六日，由我母親去林博文的機車店，跟林博文拿抵押設
    定資料，當時我在外面顧車子，後來也進去看一下，是林博
    文身旁一名男子，當場將上述資料交給我，該男子並非被告
    ，比較年輕，也不是吳敏豪，我有看義務人身分證確認，請
    該男子唸身分證字號，叫他簽委託書，核對身分證照片等語
    （訴卷㈡第五八、六七、七０、七一頁審判筆錄）。惟嗣於本
    院則指證於原審所提核對之男子非李政龍，其係以身分證影
    本核對長相，當天其顧車，是其母親先進去拿資料　其看後
    問其母親是否該人，其母親稱人在裡面，其再進去，一般都
    會確認是否本人（更一卷第一四六頁審判筆錄）。核與何青
    眉母親杜菊美證稱本件設定委辦經過：本件是林博文說要委
    任辦設定，我請他先傳真資料到事務所，做好後再到機車行
    拿印鑑證明、戶籍資料，當場蓋章用印，預收一些規費後就
    離開。拿資料時我沒有確認身分，現場人蠻多的。當天是走
    路過去機車行，因為近，把資料拿到事務所後，何青眉看了
    以後才又走去他們店裡等情（同上卷第一四七～一五一頁審
    判筆錄）不符。則何青眉於原審證稱確實核對係李政龍本人
    一節，即無足採，況於本院業已當庭確認非李政龍，則被告
    稱其於一０一年七月間委託林博文至三峽農會辦理貸款時即
    將其子李政龍印鑑、權狀資料等交林博文，至同年十一、十
    二月取回止，期間本件以李政龍土地為抵押權之設定擔保，
    以李政龍印鑑章背書保證，均非其所為，即非無可採。依前
    事證本件借貸、設定抵押、簽發票據保證等，均指向林博文
    ，而林博文現逃匿無從查證，無從遽依告訴人前揭瑕疵指訴
    ，認係被告所為。
八、至本件系爭支票及本票上之「李政龍」三字之背書是否為被
    告所寫乙節，檢察官雖以法務部調查局問題文書鑑識實驗室
    鑑定書為佐證，惟該鑑定結果係認本件票據與被告於一０四
    年五月十四日及十一月十九日當庭書寫特徵「部分相似，而
    不排除為同一人所寫」之結論，並未確切鑑定即係被告筆跡
    。且另送內政部警政署刑事警察局鑑定，則函覆「以現有資
    料無法認定」。是亦難僅憑調查局鑑定結果為不利被告之證
    據。況如前述，本案檢察官立證之告訴人及在場證人陳運萬
    、張進煌均指證該背書是被告在柯達飯店內偽簽，則前已證
    被告於告訴人及前開證人所指時、地，並不在柯達飯店，即
    無可能在告訴人及前開證人面前背書偽簽。是本案依卷內事
    證尚不足以證明被告確有公訴所指之犯行。本件既不能證明
    被告犯罪，依法自應為無罪之諭知。原審未予詳查遽為被告
    有罪之判決，自非允洽，被告提起上訴，否認犯罪，指摘原
    判決不當，為有理由，自應由本院將原判決撤銷，並改諭知
    被告無罪之判決。
九、據上論斷，應依刑事訴訟法第三百六十九第一項前段、第  
    三百六十四條、第三百零一條第一項，判決如主文。 
本案經檢察官何嘉仁到庭執行職務。
中　　華　　民　　國　一０九  年　  二  　月　 十三　 日
　　　　　　　　　刑事第四庭審判長法　官  陳筱珮
  　　　　　　　　　　　          法　官  羅郁婷
　　　　　　　　　　　　　　      法　官  陳玉雲
以上正本證明與原本無異。
被告不得上訴。
檢察官如不服本判決，應於收受送達後20日內向本院提出上訴書
狀，其未敘述上訴之理由者並得於提起上訴後20日內向本院補提
理由書（均須按他造當事人之人數附繕本）「切勿逕送上級法院
」。
                                  書記官  蔡麗春 
中　　華　　民　　國　一０九  年　  二  　月　 十三　 日